【裁判字號】    99,易,2256
【裁判日期】    990930
【裁判案由】    竊盜
【裁判全文】
臺灣臺北地方法院刑事判決              99年度易字第2256號
公  訴  人  臺灣臺北地方法院檢察署檢察官
被      告  甲○○
上列被告因竊盜案件，經檢察官提起公訴（98年度偵字第27241
號），本院判決如下：
    主  文
甲○○結夥三人以上、攜帶兇器、踰越牆垣及安全設備竊盜，累
犯，處有期徒刑壹年陸月。
    事  實
一、甲○○前有竊盜、違反懲治盜罪條例等前科，於94年間，因
    竊盜案件，經本院94年度簡字第3021號判處有期徒刑6月，
    於95年2月27日確定，於96年1月29日入監服刑，於96年4月
    24日易科罰金執行完畢；於95年間，因偽造文書等案件，經
    本院96年度訴緝字第61號判處有期徒刑1年及6月，應執行有
    期徒刑1年4月，於96年6月14日確定；嗣逢中華民國九十六
    年罪犯減刑條例於96年7月16日施行，上開3罪均符合該減刑
    條例所定減刑條件，經本院96年度聲減字第2053號裁定減為
    有期徒刑3月、6月及3月，應執行有期徒刑10月確定，於96
    年7月3日入監服刑，於96年8月23日縮刑期滿執行完畢。詎
    其猶不知悔悟，基於意圖為自己不法之所有，夥同有竊盜犯
    意聯絡之乙○○（另行審結）及真實姓名年籍不詳、綽號「
    阿偉」之成年男子，於97年10月13日下午13時25分許，由「
    阿偉」駕駛車牌號碼0932-HL號自用小客車搭載甲○○、乙○○前往丙○○位於臺北市○○區○○路307巷30號2樓住處
    之後方巷道，趁屋內無人之際，由「阿偉」在外把風接應，
    並由甲○○攜帶客觀上足以對人生命、身體、安全構成威脅
    而具有危險性之小刀1支，與乙○○輪流攀越前址住處後方
    圍牆後，由未上鎖之窗戶踰越進入屋內（無故侵入住宅部分
    ，未據告訴），計竊得丙○○所有之于右任親筆字畫6幅、
    CANNON廠牌40D相機1台、鏡頭3個、X-BOX360遊戲主機2台、
    NDSL主機1台、手錶6支、MONTBLANC鋼筆2支、ipod nano 1
    台、側背旅行包2個、4G記憶卡2張及首飾1批等財物，得手
    後即持至臺北市○○街張國恩（應另行追訴）處變賣，並將
    賣得款項朋分花用。嗣經丙○○報警處理並調閱該處監視錄
    影畫面後，始循線查悉上情。
二、案經臺北市政府警察局信義分局報請臺灣臺北地方法院檢察
    署檢察官偵查起訴。
    理  由
一、上揭犯罪事實，業據被告甲○○於本院審理時坦承不諱，核
    與同案共犯林宜妙於警詢及偵查中供述情節大致相符，並據
    被害人丙○○於警詢及偵查中指訴明確，復有監視錄影光碟
    暨翻拍照片23張及遭竊于右任親筆字畫相片1張附卷可稽，
    足徵被告自白與事實相符，可以採信。本件事證明確，被告
    甲○○犯行洵堪認定，應依法論科。
二、按刑法上所謂結夥3人以上係指有共同犯罪之故意，結為一
    夥而言。把風行為，在排除犯罪障礙，助成犯罪之實現，在
    合同意思範圍內分擔犯罪行為之一部，故亦係共同正犯而應
    計入結夥之內（最高法院77年度台上字第3201號判決意旨參
    照）。次按刑法第321條第1項第3款之攜帶兇器竊盜罪，係
    以行為人攜帶兇器竊盜為其加重條件，此所謂兇器，其種類
    並無限制，凡客觀上足對人之生命、身體、安全構成威脅，
    具有危險性之兇器均屬之，且祇須行竊時攜帶此種具有危險
    性之兇器為已足，並不以攜帶之初有行兇之意圖為必要（最
    高法院79年臺上字第5253號判例參照）。查本件被告甲○○
    行竊時所持小刀1支，既足以割下字畫，顯為質地堅硬之金
    屬製品，客觀上足以對人之生命、身體、安全構成威脅，具
    有危險性，自屬兇器。次按刑法第321條第1項第2款之「其
    他安全設備」，係指門扇牆垣以外，依通常觀念足認防盜之
    一切設備而言，如門鎖、窗戶等（最高法院45年臺上字第
    1443號、55年臺上字第547號判例參照），準此，為防盜另
    外裝設之窗戶，自屬「其他安全設備」（司法院（73）廳刑
    一字第603號函參照），查本案被告甲○○與共犯乙○○由
    被害人住處未上鎖之窗戶侵入該處行竊，自屬踰越安全設備
    。核被告甲○○所為，係犯刑法第321條第1項第2款、第3款
    、第4款之結夥三人以上攜帶兇器踰越圍牆及安全設備竊盜
    罪。被告甲○○與乙○○及真實姓名年籍不詳綽號「阿偉」
    之成年男子就上開犯行，有犯意聯絡及行為分擔，均為共同
    正犯。又被告甲○○有事實欄所載之前科紀錄及執行情形，
    有臺灣高等法院被告前案紀錄表在卷足憑，被告於有期徒刑
    執行完畢後5年內故意再犯本件最重本刑為有期徒刑以上之
    罪，為累犯，應依刑法第47條第1項之規定加重其刑。爰審
    酌被告甲○○前有多次竊盜前科，素行不佳，正值壯年，不
    思依循正途營生，竟冀望不勞而獲與他人共同以攜帶兇器、
    踰越牆垣及安全設備之方式，侵入被害人住處竊取財物，對
    被害人居家安全及財產管領造成嚴重侵害，且所竊取之財物
    價值匪淺，造成被害人損害非微，兼衡被告甲○○犯後坦承
    犯行，及其犯罪動機、目的、情節等一切情狀，量處如主文
    所示之刑，以示懲儆。供被告甲○○與共犯為本件竊盜時，
    用以行竊用之小刀1支，因未扣案，復無證據證明係被告甲○○及其他共犯所有，亦非屬必須沒收之物，爰為免日後執
    行之困難，故不予宣告沒收，附此敘明。
據上論斷，應依刑事訴訟法第第284條之1、第299條第1項前段、
刑法第28條、第321條第1項第2款、第3款、第4款、第47條第1項
，判決如主文。
本案經檢察官柯木聯到庭執行職務
中    華    民    國    99    年    9     月    30    日
                        刑事第十二庭  法  官  陳慧萍
以上正本證明與原本無異。
如不服本判決應於收受送達後10日內向本院提出上訴書狀，並應
敘述具體理由；其未敘述上訴理由者，應於上訴期間屆滿後20日
內向本院補提理由書（均須按他造當事人之人數附繕本）「切勿
逕送上級法院」。
                                      書記官  黃慧怡
中    華    民    國    99    年    9     月    30    日
附錄本案論罪科刑法條：
中華民國刑法第321條
（加重竊盜罪）
犯竊盜罪而有左列情形之一者，處 6 月以上、 5 年以下有期徒
刑：
一、於夜間侵入住宅或有人居住之建築物、船艦或隱匿其內而犯
    之者。
二、毀越門扇、牆垣或其他安全設備而犯之者。
三、攜帶兇器而犯之者。
四、結夥三人以上而犯之者。
五、乘火災、水災或其他災害之際而犯之者。
六、在車站或埠頭而犯之者。
前項之未遂犯罰之。

司法院資訊處製作；財團法人民間司法改革基金會備份。
